臺灣臺中地方法院刑事判決　　　　　　　　　　　　　九十四年度訴字第四一五號
　　公　訴　人　臺灣臺中地方法院檢察署檢察官
　　被　　　告　甲○○
右列被告因毒品危害防制條例案件，經檢察官提起公訴（九十四年度毒偵字第三四號
），本院判決如左：
    主  文
本件免訴。
    理  由
一、公訴意旨略以：被告甲○○前因施用第一級毒品海洛因案件，經觀察、勒戒後，
    認無繼續施用毒品之傾向，由該署檢察官於民國（下同）九十二年二月十日，以
    九十二年度毒偵字第二五五號、三四四號為不起訴處分確定。復因施用第一級毒
    品海洛因及第二級毒品安非他命案件，由該署檢察官提起公訴，嗣於九十三年七
    月三十日，經本院以九十三年度訴字第九六八號判決判處應執行有期徒刑壹年貳
    月確定。詎甲○○復於五年內之九十三年五月十九日四時三十分許為警採尿時回
    溯四、五日內之某時，在不詳處所，施用第一級毒品海洛因及第二級毒品安非他
    命，為警於九十三年五月十九日凌晨二時許，在臺中縣大里市○○路八十號「佳
    賓賓館」查獲。因認被告涉犯毒品危害防制條例第十條第一項之施用第一級毒品
    及同條第二項之施用第二級毒品罪嫌等語。
二、按案件曾經判決確定者，應諭知免訴之判決，並得不經言詞辯論為之，刑事訴訟
    法第三百零二條第一款、第三百零七條，分別定有明文。又按案件曾經判決確定
    者，應為免訴之判決，此項原則關於實質上一罪或裁判上一罪，均有其適用。連
    續犯係裁判上之一罪，其一部分犯罪事實曾經判決確定者，其效力當然及於全部
    ，故檢察官復將其他部分重行起訴，亦應諭知免訴之判決（最高法院四十九年度
    臺非字第二０號判例可資參照）。復按所謂一部分犯罪事實曾經判決確定者，其
    效力及於全部（即學理上所謂既判力），係指已經判決確定之部分及未經判決部
    分，均構成犯罪，並有連續關係者而言（最高法院八十九年度臺上字第四二六四
    號判決足資參考）。而既判力對於時間效力之範圍，應以最後審理事實法院之宣
    示判決日為判斷之標準（參酌最高法院三十二年上字第二五七八號判例意旨、八
    十二年五月十一日八十二年度第四次刑事庭會議決議）。
三、經查，被告於前揭時地為警查獲後，所採集之尿液送請中山醫學大學附設醫院藥
    物濫用檢測中心檢驗結果，安非他命、甲基安非他命、可待因及嗎啡均呈陽性反
    應，有該中心出具之尿液檢驗報告一紙在卷可稽，是被告甲○○右揭施用第一級
    毒品及第二級毒品犯行，應堪予認定。另查，被告基於施用第一級毒品海洛因之
    概括犯意，自九十二年二月十幾日起至九十三年七月一日上午某時止，先後在臺
    中縣霧峰鄉○○村○○路之土地公廟廁所內、臺中縣烏日鄉○○村○○路興農巷
    五十七弄二十三號住處房間內、臺中市○○路某家網咖內及臺中市不特定地點，
    以將毒品海洛因摻水入注射針筒內之肌肉注射方式，施用海洛因，平均每日施用
    二、三次。又另行基於施用第二級毒品安非他命之概括犯意，自九十三年三、四
    月間某日起至九十三年六月二十八日止，先後在臺中縣烏日鄉○○村○○路興農
    巷五十七弄二十三號住處房間內、臺中縣大里市內新里友人住處及臺中市○區○
    ○路二五八巷口附近友人住處，以將毒品安非他命置於吸食器內下以火燒烤吸食
    其煙霧之方式，施用毒品安非他命，平均每星期施用一次。嗣於九十三年三月四
    日十時五十分許，在臺中縣烏日鄉○○村○○路興農巷五十七弄二十三號住處為
    警查獲，當場扣得其所有供施用海洛因用之注射針筒一支、供施用安非他命用之
    吸食器一組；後於同年四月二十日十五時許，在上開住處為警再度查獲，當場扣
    得海洛因一包（毛重約零點三公克，淨重零點一五公克，空包裝重零點一六公克
    ），及其所有供施用海洛因用之注射針筒一支；經檢察官提起公訴後，業經本院
    於九十三年七月三十日，以九十三年度訴字第九六八號，判處「甲○○連續施用
    第一級毒品，處有期徒刑拾月，扣案之第一級毒品海洛因壹包（毛重約零點參公
    克，淨重零點壹伍公克，空包裝重零點壹陸公克）沒收銷燬之，注射針筒貳支沒
    收；又連續施用第二級毒品，處有期徒刑陸月，扣案之吸食器壹組沒收。應執行
    有期徒刑壹年貳月，扣案之第一級毒品海洛因壹包（毛重約零點參公克，淨重零
    點壹伍公克，空包裝重零點壹陸公克）沒收銷燬之，注射針筒貳支及吸食器壹組
    均沒收。」，並告確定在案，於九十三年十月二十六日入監執行等情，有臺灣臺
    中地方法院檢察署刑案資料查註紀錄表、臺灣高等法院被告全國前案紀錄表及本
    院九十三年度訴字第九六八號刑事確定判決各一份在卷可按。本件被告右揭施用
    第一級毒品及第二級毒品之時間均為九十三年五月十九日凌晨四時三十分許回溯
    四、五日內之某時，顯與前述業經判刑確定之施用第一級毒品及第二級毒品犯行
    ，各時間緊接，觸犯構成要件相同之罪名，顯均係基於概括之犯意反覆為之，各
    具有連續犯之裁判上一罪關係，而均為前案即本院九十三年度訴字第九六八號刑
    事確定判決之既判力所及，爰不經言詞辯論，諭知免訴之判決。
據上論斷，應依刑事訴訟法第三百零二條第一款、第三百零七條，判決如主文。
中      華      民      國    九十四    年      一      月    二十七    日
                                  臺灣臺中地方法院刑事第十三庭
                                    審判長法  官  許 旭 聖
                                          法  官  陳 可 薇
                                          法  官  許 月 馨
右正本證明與原本無異。
如不服本判決，應於判決送達後十日內向本院提出上訴狀，上訴於臺灣高等法院臺中
分院( 須附繕本 )。
                                          書記官
中      華      民      國    九十四    年      一      月    二十七    日
